【裁判字號】    95,訴,3497
【裁判日期】    951218
【裁判案由】    毒品危害防制條例
【裁判全文】
臺灣板橋地方法院刑事判決              95年度訴字第3497號
公  訴  人  臺灣板橋地方法院檢察署檢察官
被      告  甲○○
                    （另案
上列被告因違反毒品危害防制條例案件，經檢察官提起公訴（95
年毒偵字第7441號），被告於準備程序中為有罪之陳述，經本院
合議庭裁定由受命法官進行簡式審判程序獨任審理，本院判決如
下：
    主  文
甲○○施用第一級毒品，累犯，處有期徒刑拾月。扣案之分裝袋
個、針筒陸支、吸管壹支沒收之；又施用第二級毒品，累犯，
處有期徒刑陸月，扣案之第二級毒品安非他命壹包（毛重貳點壹
公克，淨重壹點陸公克）沒收銷燬之。扣案之上開安非他命外包
裝袋壹個沒收之。應執行有期徒刑壹年月。扣案之第二級毒品
安非他命壹包（毛重貳點壹公克，淨重壹點陸公克）沒收銷燬之
；扣案之上開第二級毒品安非他命外包裝袋壹個、分裝袋個、
針筒陸支、吸管壹支，均沒收之。
    事  實
一、甲○○曾於民國八十九年間，因毒品危害防制條例案件，經
    本院判處有期徒刑八月，經上訴後，再由臺灣高等法院於九
    十年六月十二日以九十年上易字第一七九五號撤銷原判決而
    判處有期徒刑八月確定，並於九十二年一月五日執行完畢；
    又於九十三年間，因毒品危害防制條例案件，經本院於九十
    三年五月二十四日以九十三年簡字第一三五○號判處有期徒
    刑六月確定，並於九十三年七月十九日易科罰金執行完畢。
    另於八十八年間，因施用毒品案件，經本院以八十八年毒聲
    字第六七○○號裁定送觀察、勒戒後，認無繼續施用毒品之
    傾向，由臺灣板橋地方法院檢察署檢察官為不起訴處分確定
    。再於八十九年間，因施用毒品案件，經本院以八十九年毒
    聲字第四六六四號裁定送觀察勒戒後，認有繼續施用毒品之
    傾向，經本院以八十九年毒聲字第五七七八號裁定令入強制
    戒治處所，施用強制戒治，而於九十年十月十一日期滿。詎
    其仍不知悔改，竟各基於施用第一級毒品海洛因、第二級毒
    品安非他命之犯意，於前揭強制戒治完畢釋放後五年內，即
    於九十五年七月二十六日，在臺北縣土城市○○路○段一二
    九巷三十八號一樓住處，以將海洛因摻入香煙、將安非他命
    放在玻璃球內燒烤產生煙霧之方式，施用第一級毒品海洛因
    、第二級毒品安非他命各一次。嗣於九十五年七月二十六日
    下午一時二十七分許，在國道一號高速公路一五七點三公里
    南向處（臺中縣后里鄉），經警查獲，並扣得第二級毒品安
    非他命一包（毛重二點一公克，淨重一點六公克）及其外包
    裝袋一個、甲○○所有，供其施用第一級毒品海洛因所用之
    分裝袋三個、針筒六支、吸管一支。
二、案經國道公路警察局第三警察隊移送臺灣臺中地方法院檢察
    署呈請臺灣高等法院檢察署核令移轉臺灣板橋地方法院檢察
    署檢察官偵查起訴。
    理  由
一、按除被告所犯為死刑、無期徒刑、最輕本刑為三年以上有期
    徒刑之罪或高等法院管轄第一審案件者外，於第一次審判期
    日前之準備程序進行中，被告先就被訴事實為有罪之陳述時
    ，審判長得告知被告簡式審判程序之旨，並聽取當事人、代
    理人、辯護人及輔佐人之意見後，裁定進行簡式審判程序，
    刑事訴訟法第二百七十三條之一第一項定有明文。經核本件
    被告甲○○所犯係死刑、無期徒刑、最輕本刑為三年以上有
    期徒刑以外之罪，其於準備程序中就被訴事實為有罪之陳述
    ，經法官告知簡式審判程序之旨，並聽取公訴人及被告之意
    見後，本院合議庭認宜進行簡式審判程序，爰依首揭規定合
    議裁定由受命法官獨任進行簡式審判程序，合先敘明。
二、上揭事實，業據被告甲○○於本院審理時坦承不諱（見本院
    卷第三三頁），且其於上揭時地為警查獲時所採取之尿液，
    經送請詮昕科技股份有限公司檢驗結果，安非他命、鴉片海
    洛因代謝物均呈陽性反應，有該公司九十五年八月十一日報
    告編號00000000號濫用藥物尿液檢驗報告一紙附卷可稽，且
    被告於上揭時地為警查獲時，有晶體一包、針筒六支、吸管
    一支、分裝袋三個扣案可資佐證，而該晶體係第二級毒品安
    非他命（毛重二點一公克，淨重一點六公克），有照片一紙
    附卷可稽，足徵被告前開自白與事實相符，應堪採信。又被
    告曾於八十八年間，因施用毒品案件，經本院以八十八年毒
    聲字第六七○○號裁定送觀察、勒戒後，認無繼續施用毒品
    之傾向，由臺灣板橋地方法院檢察署檢察官為不起訴處分確
    定。再於八十九年間，因施用毒品案件，經本院以八十九年
    毒聲字第四六六四號裁定送觀察勒戒後，認有繼續施用毒品
    之傾向，經本院以八十九年毒聲字第五七七八號裁定令入強
    制戒治處所，施用強制戒治，而於九十年十月十一日期滿，
    有臺灣高等法院被告前案紀錄表一件附卷可憑，是被告顯係
    於強制戒治期滿後五年以內再施用第一級毒品海洛因、第二
    級毒品安非他命。本件事證明確，被告上開犯行洵堪認定。
三、查海洛因、安非他命分別係毒品危害防制條例第二條第二項
    所稱之第一級毒品、第二級毒品，不得持有、施用，被告竟
    分別持之以施用，核其所為，係犯毒品危害防制條例第十條
    第一項之施用第一級毒品罪、同條例第十條第二項之施用第
    二級毒品罪。被告持有海洛因、安非他命後，進而施用，其
    持有海洛因、安非他命行為應分別被其施用之行為所吸收，
    均不另論罪。被告所犯二罪之間，犯意各別，行為互殊，應
    予分論併罰。末查被告曾於八十九年間，因毒品危害防制條
    例案件，經本院判處有期徒刑八月，經上訴後，再由臺灣高
    等法院於九十年六月十二日以九十年上易字第一七九五號撤
    銷原判決而判處有期徒刑八月確定，並於九十二年一月五日
    執行完畢；又於九十三年間，因毒品危害防制條例案件，經
    本院於九十三年五月二十四日以九十三年簡字第一三五○號
    判處有期徒刑六月確定，並於九十三年七月十九日易科罰金
    執行完畢，有臺灣高等法院被告前案紀錄表一件在卷可憑，
    其於五年之內，故意再犯本件最重本刑為有期徒刑以上之罪
    ，為累犯，應依刑法第四十七條之規定加重其刑。審酌被告
    有犯罪前科，已如前述，素行非佳，再經強制戒治後仍犯相
    同罪行，顯見意志不堅，惟念其犯罪係戕害自身，尚未害及
    他人，所犯情節非重，及犯罪後承認犯行，態度尚可等一切
    情狀，分別量處如主文所示之刑，並定其應執行之刑。至扣
    案之晶體係第二級毒品安非他命（毛重二點一公克，淨重一
    點六公克）一節，已如前述，應依毒品危害防制條例第十八
    條第一項前段規定，不問屬於犯人與否，宣告沒收併銷燬之
    。又扣案之上開安非他命外包裝袋一個、分裝袋三個均係被
    告所有，且為供被告施用毒品所用之物，爰均依刑法第三十
    八條第一項第二款之規定，併予宣沒收。至被告雖於本院審
    理時陳稱扣案之針筒六支、吸管一支非其所有云云（見本院
    卷三三頁），然該等扣押物品均係被告所有，為供其犯施用
    毒品罪所用之物，已據被告先後於警詢及偵查中陳述甚明（
    見內政部警政署國道公路警察局第三警察院刑案偵查卷宗第
    二頁、臺灣臺中地方法院檢察署九十五年毒偵字第三六○八
    號偵查卷第五頁），以警詢及偵查中距離案發時間較近，被
    告當時記憶應較為清晰等常情以觀，自以被告於警詢及偵查
    中所述為可採信，是該等物品亦為被告所有，且係供犯罪所
    用之物，應依刑法第三十八條第一項第二款規定併予宣告沒
    收。
據上論斷，應依刑事訴訟法第二百七十三條之一第一項、第二百
九十九條第一項前段，毒品危害防制條例第十條第一項、第二項
、第十八條第一項前段，刑法第十一條前段、第四十七條、第五
十一條第五款、第三十八條第一項第二款，判決如主文。
本案經檢察官張誌洋到庭執行職務。
中    華    民    國    95    年    12    月    18    日
                  刑事第五庭    法  官  李麗珠
上列正本證明與原本無異。
如不服本判決，應於判決送達後10日內，向本院提出上訴狀。
                                書記官  王麗雯
中    華    民    國    95    年    12    月    20    日
附錄本判決論罪法條：
毒品危害防制條例第10條：
施用第1級毒品者，處6月以上5年以下有期徒刑。
施用第2級毒品者，處3年以下有期徒刑。


司法院資訊處製作；財團法人民間司法改革基金會備份。
